臺灣士林地方法院民事裁定
  
                                       111年度聲字第93號
聲  請  人  林柏毅  
相  對  人  李宗翰  
上列當事人間請求停止執行事件，本院裁定如下：
    主      文
聲請人供擔保新臺幣壹佰伍拾伍萬元後，本院一一一年度司執字
第二○○七二號清償債務事件之強制執行程序，於本院一一○年度
重訴字第四○三號塗銷抵押權登記之訴事件調解或和解成立、判
決確定或撤回起訴前，應暫予停止。
    理      由
一、按債務人主張支付命令上所載債權不存在而提起確認之訴者
    ，法院依債務人聲請，得許其提供相當並確實之擔保，停止
    強制執行，民事訴訟法第521條第3項定有明文。次按法院因
    必要情形或依聲請定相當並確實之擔保，為停止強制執行之
    裁定者，該擔保金額之多寡應如何認為相當，固屬法院職權
    裁量之範圍。惟此項擔保係備供強制執行債權人因停止執行
    所受損害之賠償，故法院定擔保金額時，自應斟酌該債權人
    因停止執行可能遭受之損害，以為衡量之標準；其數額應依
    標的物停止執行後，債權人未能即時受償或利用該標的物所
    受之損害額，或其因另供擔保強制執行所受之損害額定之，
    非以標的物之價值或其債權額為依據（最高法院95年度台抗
    字第781號、91年度台抗字第429號裁定意旨參照）。
二、聲請意旨略以：相對人前執本院110年度司促字第16712號支
    付命令（下稱16712號支付命令）為執行名義，向本院聲請
    對伊所有之不動產強制執行，經本院以111年度司執字第200
    72號清償債務強制執行事件（下稱20072號執行事件）受理
    在案，惟16712號支付命令所載本金新臺幣（下同）600萬元
    之借款債權（下稱系爭債權）並不存在，伊已對相對人訴請
    確認系爭債權及以伊所有不動產供擔保之抵押權不存在，刻
    由本院以110年度重訴字第403號事件（下稱本案訴訟）審理
    中，爰依民事訴訟法第521條規定，願供擔保，請准於本案
    訴訟判決確定前，停止系爭執行事件程序等語。
三、經查，相對人執16712號支付命令為執行名義，向本院聲請
    對聲請人之財產強制執行，執行債權額600萬元，經本院以2
    0072號執行事件受理，並業就聲請人所有之不動產執行在案
　　，而聲請人已於民國110年7月30日向本院對相對人提起確認
    抵押權及所擔保之系爭債權不存在之訴即本案訴訟理等情，
    業據本院職權調閱上開執行事件及本案訴訟卷宗查核屬實，
    則聲請人既已依法對相對人提起確認系爭債權不存在之訴，
    揆諸首揭規定，聲請人本件聲請經核尚無不合，應予准許。
四、按法院因必要情形或依聲請定相當並確實之擔保，為停止強
    制執行之裁定者，該擔保金額之多寡應如何認為相當，固屬
    法院職權裁量之範圍；惟此項擔保係擔保執行債權人因停止
    執行所應受之損害，故法院定擔保金額時，自應斟酌該債權
    人因停止執行可能遭受之損害，以為衡量之標準，非以債權
    額為依據（最高法院92年度台抗字第480號裁定要旨參照）
    。爰審酌上開執行程序請求執行之債權額序費用，算至聲請
    人111年6月10日聲請本件停止執行日止，尚有本金600萬元
    ，及自110年7月22日起至111年6月10日止按週年利率16％計
    算之利息暨執行程序費用，計690萬164元（計算式：本金60
    0萬元＋利息85萬2,164元＋執行費4萬8,000元＝690萬164元，
    元以下四捨五入，下同，利息計算式如附表）未受償，揆諸
    前揭說明，相對人所受之損害額即為聲請人聲請停止執行獲
    准時，將致其未能即時受償上開金額自停止執行之日起至系
    爭本案訴訟終結時止之利息損失。本院審酌聲請人所提本案
    訴訟事件之訴訟標的金額，屬得上訴第三審之事件，準諸司
    法院頒佈之各級法院辦案期限實施要點，民事通常程序第一
    審審判案件應於收案之日起1年4個月內終結，第二審為2年
    ，第三審則為1年，以此推估該事件判決確定所需時間約為4
    年4個月，佐以法定遲延利息計算，相對人因本件停止執行
    可能遭受之損害額，約為149萬5,036元【計算式：690萬164
    元×5％×（4+ 4/12）＝149萬5,036元】，復慮及相對人資金運
    用所受影響、債權受償風險、訴訟期間或有變動等情形，認
    聲請人為相對人因停止執行可能受損害所提供擔保之金額，
    以155萬元為適當，爰裁定如主文第一項所示。
五、依民事訴訟法第521條第3項裁定如主文。
中　　華　　民　　國　　111 　年　　6 　　月　　16　　日
                  民事第三庭　法　官  李嘉慧
以上正本係照原本作成。
如對本裁定抗告，須於裁定送達後10日內向本院提出抗告狀，並
繳納抗告費新臺幣1,000元。
中　　華　　民　　國　　111 　年　　6 　　月　　16　　日
                            　書記官  林瀚章